# 证券私募基金并表问题

提问人：xiaolindavid 时间：2021-02-18 12:33:05
A公司成立了一只证券私募基金用于募集资金进行运作管理，A公司作为该基金管理人，并持有基金大部分份额（60%的权益），完全控制该基金，符合结构性主体并表条件。目前该基金持有产品构成：B上市公司股权（持股17%、有两个董事席位（共计 7 个董事会席位）、主要用于股票打新不用与交易等市值管理）、打新中签小额股票、货币基金、3A类企业债券、泰康资管计划、C上市公司5%股权（前五大股东、无董事会席位）等复合型资产。目前A公司将其计入其他非流动资产中按照成本法核算，并纳入合并报表范围。在纳入合并报表将B上市公司股权计入长期股权投资按照权益法核算；将小额中签股票、货币基金、3A企业债券以及资产管理计划等按照市值比例扣除管理费后按照净值计入交易性金融资产核算；将C上市公司股权计入其他权益工具投资核算。

回答人：chenyiwei
个别报表可以“计入其他非流动资产中按照成本法核算”。
在合并报表中，对B上市公司股权可以计入长期股权投资按权益法核算，或者，如果该基金属于“风险投资机构、共同基金以及类似主体”的，也可以选择在该基金自身报表中以及A公司合并报表中将B基金的所有对外投资均作为以公允价值计量且其变动计入损益的金融资产核算。
另外，基金管理费应另外单独核算，在对投资进行期末估值时不应扣除管理费。